# 请教：以名义价格 1 元收购非同一控制下，净资产为-100万的公司，该怎么账务处理？

提问人：feinon 时间：2017-01-05 11:42:36
陈版您好，有幸看到 2011 年您回复的一个帖子，关于以以名义价格 1 元收购同一控制下，净资产为-100万的公司，该怎么账务处理？
我想问的是如果是非同一控制下名义价格 1 元收购净资产为-100万的公司，该怎么账务处理？举个例子比如A公司是购买方，注册资本 1000 万，资本公积 100 万，盈余公积 100 万，未分配利润 200 万；被收购公司为B公司，注册资本 100 万，未分配利润-200万，净资产-100万元。这样的话收购时长期股权投资的入账价值是 0 还是 1 元呢？ 收购时： 借：长期股权投资 1 元 贷：银行存款 1 元 合并抵消时： 借：实收资本 100 未分配利润 -200 商誉 100.0001 贷：长期股权投资 0.0001 如果合同约定要承担被收购方的担保等或有负债 50 万元，抵消分录为： 借：实收资本 100 未分配利润 -200 商誉 150.0001 贷：长期股权投资 0.0001 预计负债 50 不知道上述分录是否正确，麻烦陈版主及其他老师指点哦。

回答人：chenyiwei
你的理解基本合理。在非同一控制情形下，按实际支付给原股东的对价款作为长期股权投资成本。